臺灣桃園地方法院民事判決　　　　　　　94年度訴字第1623號
原　　　告　丙　○
被　　　告　甲○○原名李思賢.
上列原告就本院94年度交簡字第46號刑事案件，提起附帶民事訴
訟請求損害賠償事件（94年度交附民字第53號），經刑事庭裁定
移送前來，於民國95年6月5日言詞辯論終結，本院判決如下：
    主  文
被告應給付原告新臺幣捌拾壹萬仟佰柒拾肆元，及自民國九
十四年七月十四日起至清償日止，按週年利率百分之五計算之利
息。
原告其餘之訴駁回。
訴訟費用由被告負擔百分之八十四，餘由原告負擔。
本判決第一項於原告以新台幣貳拾柒萬壹仟元供擔保後，得為假
執行。被告如以第一項所命給付原告之金額供擔保後，得免為假
執行。
原告其餘假執行之聲請駁回。
    事  實
甲、原告方面：
一、聲明：
  (一)被告應給付原告新臺幣（下同）973,374 元，及自刑事附帶
    民事起訴狀繕本送達翌日起至清償日止，按週年利率百分之
    5 計算之利息。
  (二)訴訟費用由被告負擔。
  (三)願供擔保，請准宣告假執行。
二、陳述：
  (一)緣被告於民國（下同）94年3 月27日晚間，駕駛車號4956－
    KQ號自小客車（下稱系爭車輛），沿桃園縣蘆竹鄉○○路由
    竹圍往南崁之方向行駛，嗣於同日19時45分許，行經同路1
    段336 號前時，理應遵守交通號誌之指示，且近行人穿越道
    前應減速慢行，遇有行人穿越時無論有無交通警察指揮或號
    誌指示，均應暫停讓行人先行通過，而依當時情形，又無不
    能注意之情事，竟疏於注意貿然闖越紅燈行駛，致撞擊前方
    因行人行進方向已綠燈、正穿越行人穿越道之原告，致使原
    告因而受有左側脛腓骨骨折及毛椎骨骨折等傷害（下稱系爭
    傷害）。被告刑事過失傷害案件，業經鈞院刑事庭以94年度
    交簡字第46號判決，處以有期徒刑五月確定在案。
  (二)按因故意或過失，不法侵害他人之權利者，負損害賠償責任
    。不法侵害他人之身體或健康者，對於被害人因此喪失或減
    少勞動能力，或增加生活上之需要時，應負損害賠償責任。
    再不法侵害他人之身體、健康、名譽、自由、信用、隱私、
    貞操，或不法侵害其他人格法益而情節重大者，被害人雖非
    財產上損害，亦得請求賠償相當之金額，民法第184 條第1
    項、第193 條第1 項及第195 條第1 項前段分別定有明文。
    茲就原告請求賠償之項目、金額分述如下：
  (1)醫療費用：原告因車禍受傷後，分別至台北榮民總醫院（下
    稱台北榮總）、長庚紀念醫院林口分院（下稱長庚醫院）及
    慶安中醫診所（下稱慶安診所）就診治療，已支出醫療費用
    ，合計43,494元（16,084＋3,470 ＋23,940＝43,494）。
  (2)看護費用：原告於受傷後，自94年4 月4 日起至同年6 月15
    日止；以及自94年6 月16日起至同年6 月27日止，分別由乙
    ○○、丁○○看護，其中給付予乙○○為每日1500元，共73
    日，看護費用為109,500 元（1500×73＝109,500 ；而給付
    予丁○○為每日1000元，共12日，看護費用為12,000元，共
    計121,500 元（109,500 ＋12,000＝121,500） 。
  (3)計程車費：原告因就醫之需要，須坐計程車至醫院治療，13
    次共支出費用8,380 元。
  (4)精神慰撫金：原告因被告過失行為而受傷害，致原告在行動
    上產生許多不便，且受開刀二次，再原告本須負擔家計之一
    切責任，因受此傷害，無異雪上加霜，心理及生理上均遭受
    極大痛楚，故請求精神慰撫金80萬元（另不能工作之薪資損
    失138,180 元部分不再請求）。
  (5)以上請求，合計973,374 元（43,494＋121,500 ＋8,380 ＋
    800,000 ＝973,374） 。
三、證據：提出台灣桃園地方法院檢察署94年度偵字第7639 號
    起訴書、服務證明書、身心障礙手冊各1 件、診斷證明書4
    件、醫療費收據22件、所得明細單3 件、看護費用收據6件
    、計程車收據13件、放款帳務明細表9 件等影本，並聲請丁
    ○○為證。
乙、被告方面：被告未於言詞辯論期日到場，且未提出任何書狀
    或證據。
丙、本院依職權函請長庚醫院以95年5 月11日長庚院法字第0416
    號函、榮總醫院以95年5 月15日北總企字第0950008691號函
    檢送原告本件就醫所支出各項醫療費用明細表到院供參。
    理  由
一、本件被告經合法通知未於言詞辯論期日到場，核無民事訴訟
    法第386 條所列各款情形，爰依同法第385 條第1 項前段規
    定，按原告之聲請，由其一造辯論而為判決。
二、按原告於判決確定前，得撤回訴之全部或一部。但被告已為
    本案之言詞辯論者，應得其同意。訴之撤回應以書狀為之，
    但於期日，得以言詞向法院或受命法官為之；再訴狀送達後
    ，原告不得將原訴變更或追加他訴。但請求之基礎事實同一
    者、擴張或減縮應受判決事項之聲明者、不甚礙被告之防禦
    及訴訟之終結者，則不在此限，民事訴訟法第262 條第1 項
    、第2 項、第255 條第1 項但書第2 、3 、7 款定有明文。
    本件原告提起刑事附帶民事訴訟起訴狀原請求被告給付5,37
    1,584 元，嗣於本院95年4 月12、6 月5 日言詞辯論期日將
    其中減少勞動能力之損失4,264,849 元、薪資之損失138,
    180 元部分均撤回起訴，並將請求金額更正為973,374 元，
    核屬不涉訴訟標的之變更、追加，僅為應受判決事項聲明之
    減縮，揆諸上揭規定，為法所許，合先敘明。
貳、實體部分：
一、按當事人對於他造主張之事實，於言詞辯論時不爭執者，視
    同自認。但因他項陳述可認為爭執者，不在此限，民事訴訟
    法第280 條第1 項定有明文。本件原告起訴主張：被告於系
    爭時、地，駕駛系爭車輛，理應遵守交通號誌之指示，且近
    行人穿越道前應減速慢行，遇有行人穿越時無論有無交通警
    察指揮或號誌指示，均應暫停讓行人先行通過，而依當時情
    形，又無不能注意之情事，竟疏於注意貿然闖越紅燈行駛，
    致撞擊前方因行人行進方向已綠燈、正穿越行人穿越道之原
    告，致使原告因而受有系爭傷害等之事實，業據其提出與所
    述相符之長庚醫院、榮總醫院、慶安診所診斷證明書影本為
    證，已非無由。再被告貿然闖紅燈致過失傷害原告之行為，
    已由本院以94年度交簡字第46號刑事判決，依過失傷害罪，
    判處被告有期徒期五月，並諭知易科罰金之折算標準確定在
    案，有上開刑事判決1 件附卷足憑。而被告既於相當時期受
    合法之通知，未於言詞辯論期日到場爭執，亦未提出書狀答
    辯，本院僅得依到場原告主張之聲明、陳述以為審酌。是依
    上開規定審酌之結果，視同被告對於原告主張之事實自認，
    則原告主張因被告之過失致其身體健康受有侵害，被告所為
    構成侵權行為等情，堪以認定。
二、次按因故意或過失，不法侵害他人之權利者，負損害賠償責
    任。不法侵害他人之身體或健康者，對於被害人因此喪失或
    減少勞動能力，或增加生活上之需要時，應負損害賠償責任
    ；不法侵害他人之身體、健康、名譽、自由、信用、隱私、
    貞操，或不法侵害其他人格法益而情節重大者，被害人雖非
    財產上之損害，亦得請求賠償相當之金額，民法第184 條第
    1 項前段、第193 條第1 項、第195 條第1 項前段均定有明
    文。本件被告因其過失傷害行為，致原告之身體受有傷害，
    堪認成立過失之侵權行為，依上揭規定，自應對原告負損害
    賠償責任。茲就原告請求賠償之各項損害及金額是否允當，
    分述判斷如下：
  (一)就醫藥費用、看護費用、計程車費用部分：
    1.醫藥費用43,494元部分：此部分有原告提出之榮總醫院、
      長庚醫院及慶安診所診斷證明書4 件、醫療費收據22件附
      卷可稽，並與上開醫療院所提供原告就診及治療費用明細
      資料各1 件核閱相符，堪予採信。
    2.交通費用8,380 元部分：原告主張支出此部分計程車費用
      ，並提出收據共13件為憑，未據被告到庭爭執，且「當事
      人已證明受有損害而不能證明其數額或證明顯有重大困難
      者，法院應審酌一切情況，依所得心證定其數額」（民事
      訴訟法第222 條第2 項參照），而原告確因被告駕駛系爭
      車輛撞擊而受系爭傷害，且其所受傷害主要為左側脛腓骨
      、腰尾錐等骨折，無法行走，縱出院後於復健治療期間，
      仍不良於行，有診斷證明書可稽，是其於陸續診療期間有
      搭乘計程車就醫之必要，則此部分之請求，應予准許。
    3.看護費用121,500 元部分：原告主張其受傷出院後需委人
      看護，自94年4 月4 日起至6 月15日止、自94年6 月16日
      起至6 月27日止，分別由乙○○、丁○○看護73日、12日
      ，看護費用乙○○為每日1500元、丁○○為每日1000元，
      各給付109,500 元、12,000元，合計121,500 元等情，業
      已提出趙、簡二人出具之看護費用收據6 件附卷足參，且
      經證人丁○○到庭證述屬實（乙○○經通知未到庭，原告
      捨棄傳訊），被告亦無爭執，參酌上揭民事訴訟法第222
      條第2 項之規定，核屬實在，則就此請求，應予准許。
    4.以上三項原告得請求之金額，合計173,374 元（43,494＋
      8,380 ＋121,500 ＝173,374 ）。
  (二)就慰撫金部分：
    按慰撫金之賠償，得斟酌雙方身分、資力、經濟狀況與加害
    程度各為如何，以及其他各種情形，核定相當之數額（最高
    法院51年度台上字第223 號判例要旨參照）。本院審酌原告
    為二專肄業、曾擔任過廚師、工廠技術員，事故發生時為南
    亞電子公司技術員，92、93年度各有所得44萬、42萬餘元，
    有土地、房屋1 間、中國石油化學、復華金控等公司之股票
    面額各11萬餘元、6 萬餘元；被告則為高職畢業，92年度無
    所得資料，93年度有所得5 萬餘元、無登記不動產等情，及
    兩造之經濟狀況、被告過失程度、原告受傷情形，並參酌原
    告因本件事故其身體、精神上痛苦程度等一切情狀，認原告
    請求之精神慰撫金尚屬過高，應核減為64萬元，方屬允公，
    逾此數額之請求，則無理由，不應准許。
  (三)綜上，原告所得請求賠償之金額為813,374 元（173,374 ＋
    640,000 ＝813,374） 。
三、再按負損害賠償責任者，除法律另有規定或契約另有訂定外
    ，應回復他方損害發生前之原狀。因回復原狀而應給付金錢
    者，自損害發生時起，加給利息。不能回復原狀或回復顯有
    重大困難者，應以金錢賠償其損害。再給付無確定期限者，
    債務人於債權人得請求給付時，經其催告而未為給付，自受
    催告時起，負遲延責任。其經債權人起訴而送達訴狀，與催
    告有同一之效力。又遲延之債務，以支付金錢為標的者，債
    權人得請求依法定利率計算之遲延利息。但約定利率較高者
    ，仍從其約定利率。應付利息之債務，其利率未經約定，亦
    無法律可據者，週年利率為百分之5 ，民法第213 條第1 項
    、第2 項、第215 條、第229 條第2 項、第233 條第1 項、
    第203 條分別定有明文。本件原告請求被告給付上開賠償、
    慰撫金額，於法有據。從而，原告依侵權行為之法律關係，
    請求被告給付813,374 元，及自被告收受刑事附帶民事起訴
    狀繕本之翌日即94年7 月14日起至清償日止，按週年利率百
    分之5 計算之利息，即屬正當，應予准許。逾此範圍之請求
    ，則無理由，應予駁回。
四、原告陳明願供擔保，聲請宣告假執行，於法核無不合，本院
    並依職權宣告被告供擔保後得免為假執行，爰酌定相當擔保
    金額併准許之。至原告敗訴部分，其假執行之聲請即失所附
    麗，併應駁回。
五、據上論結，本件原告之訴，為一部有理由、一部無理由，依
    民事訴訟法第385 條第1 項前段、第79條、第390 條第2 項
    、第392條第2 項，判決如主文。
中　　華　　民　　國　　94　　年　 　6　　月　　19  　日
                  民事第二庭    法　官　李昆南
以上正本係照原本作成。
如對本判決上訴，須於判決送達後20日內，以書狀敘明理由，向
本院提出上訴狀（應附繕本），並繳納上訴裁判費。
中　　華　　民　　國　　95　　年　 　6  　月　　20  　日
                                書記官　黃進傑
